【裁判字號】    97,易,1665
【裁判日期】    971030
【裁判案由】    竊盜等
【裁判全文】
臺灣臺南地方法院刑事判決              97年度易字第1665號
公  訴  人  臺灣臺南地方法院檢察署檢察官
被      告  甲○○
            乙○○
上列被告因竊盜等案件，經檢察官提起公訴（97年度營偵字第13
99號），被告於本院準備程序進行中，先就被訴事實為有罪之陳
述，經本院合議庭裁定改由受命法官獨任進行簡式審判程序，判
決如下：
    主  文
甲○○攜帶兇器竊盜，共拾罪，各處有期徒刑柒月。應執行有
期徒刑壹年貳月。
乙○○故買贓物，處拘役伍拾日，如易科罰金，以新臺幣壹仟元
折算壹日。
    事  實
一、(一)甲○○意圖為自己不法所有，而基於竊取他人財物之犯意
    ，獨自於附表編號1 至13所示之時、地，均乘無人看守之際
    ，持他人所有、客觀上足對人之生命、身體、安全構成威脅
    ，而可供兇器使用之鐵剪及鋸子各1 把，以鐵剪剪斷電線及
    以鋸子鋸斷水管之方式，竊取如附表編號1 至13所示之抽水
    馬達各1具。得手後，隨即先後將附表編號1至12所示之抽水
    馬達出售與不知情之林再楠（業經臺灣臺南地方法院檢察署
    檢察官為不起訴處分）或不詳人士，並將附表編號13所示之
    抽水馬達，以新臺幣（下同）750元之代價出賣與知情之資
    源回收場負責人乙○○，以換取現金，供己花用。(二)乙○○
    係址設臺南縣將軍鄉嘉昌村北嘉98號之3資源回收場之負責
    人，有賭博、公共危險等前科（未構成累犯），明知如附表
    編號13所示之抽水馬達1具，係甲○○竊取所得並攜至上址
    求售之物，屬來源不明之贓物，竟仍基於故買贓物之犯意，
    於97年7月12日晚間8時後至同年8月11日間之某時，在上址
    內以750元之價格，向甲○○買受上開抽水馬達。(三)嗣因甲
    ○○於附表編號12所示之時、地，竊取吳陳秋宜之抽水馬達
    1具得手後欲往他處途中，為警發現，旋即將上揭抽水馬達
    棄於路邊後逃逸；經警循線於97年8月11日下午5時許，在上
    址資源回收場內查獲，當場扣得甲○○出售與乙○○之抽水
    馬達1具及鐵剪、鋸子各1把，始查悉上情。
二、案經林再旺、高金業、黃安弟、戴嘉盈、洪順天、吳清雲、
    黃清長、林包、黃周貝旨、黃市、吳登典訴由臺南縣警察局
    學甲分局報告臺灣臺南地方法院檢察署檢察官偵查起訴。
    理  由
一、按本件被告甲○○、乙○○所犯均為死刑、無期徒刑、最輕
    本刑3 年以上有期徒刑以外之罪，亦非屬高等法院管轄之第
    一審案件，渠等於準備程序進行中，先就被訴事實為有罪之
    陳述，經告知簡式審判程序之旨，並聽取檢察官、被告2 人
    之意見後，本院合議庭依刑事訴訟法第273 條之1第1項裁定
    進行簡式審判程序，是本案之證據調查，依同法第273條之2
    規定，不受同法第159條第1項、第161條之2、第161條之3、
    第163條之1，及第164條至170條所規定證據能力認定及調查
    方式之限制，合先敘明。
二、(一)上開事實欄一、(一)所述之犯罪事實，業據被告甲○○於警
    詢、偵查及本院準備程序、審理中均坦承不諱，並經證人即
    被害人林再旺、高金業、黃安弟、戴嘉盈、洪順天、吳清雲
    、黃清長、林包、黃周貝旨、黃市、吳登典及吳陳秋宜分別
    於警詢證述伊等分別於附表編號1 至12所示時、地，有如附
    表編號1 至12所示之抽水馬達遭竊等情明確（詳警卷第29至
    72頁），且與證人即同案被告乙○○、不知情之資源回收場
    老闆林再楠證述曾向被告甲○○收購抽水馬達等語相符（偵
    查卷第22至24頁）；此外，復有犯案工具及現場照片22張、
    臺南縣警察局學甲分局搜索扣押筆錄2 份、扣押書、贓物認
    領保管單、學甲分局偵查隊扣押物品目錄表、扣押物品清單
    （警卷第67頁、第77至85頁、第91頁、第108至119頁）、刑
    案現場照片14張（偵查卷第29至35頁）、現場位置圖及抽水
    馬達遭竊情形照片16張（詳本院卷）在卷可資參佐，及員警
    於被告乙○○經營之資源回收場查獲之附表編號13所示抽水
    馬達1具扣案足憑。(二)上開事實欄一、(二)所述之犯罪事實，
    則據被告乙○○於偵查、本院準備程序及審理中坦承不諱，
    核與證人即同案被告甲○○於偵查中證述將上開竊得之抽水
    馬達1具以750元之代價出賣與被告乙○○等語相符（偵查卷
    第21至22頁），復有前揭搜索扣押筆錄、扣押書、扣押物品
    目錄表等在卷足憑。(三)綜上，被告甲○○、乙○○上開任意
    性自白，經核確均與事實相符。本件事證明確，被告2人犯
    行均洵堪認定，應予依法論科。
三、按刑法第321條第1項第3 款之攜帶兇器竊盜罪，係以行為人
    攜帶兇器竊盜為其加重條件，此所謂兇器，其種類並無限制
    ，凡客觀上足對人之生命、身體、安全構成威脅，具有危險
    性之兇器均屬之，且祇須行竊時攜帶此種具有危險性之兇器
    為已足，並不以攜帶之初有行兇之意圖為必要（最高法院79
    年臺上字第5253號判例要旨參照）。查被告甲○○於本案中
    使用之之鐵剪1 把，其全長32公分，塑膠手把長10公分，金
    屬部分長22公分，質地堅硬沈重，刀剪部分銳利；鋸子1 把
    則為折疊式，展開後全長58公分，塑膠手把部分長33公分、
    金屬部分長25公分，質地堅硬沈重，刀口鋒利等情，業分別
    經本院當庭勘驗明確，製有勘驗筆錄在卷可稽（本院卷第44
    頁）。若持上開物品攻擊人體，自能成傷，客觀上均足以對
    人之生命、身體、安全構成威脅，顯為具有危險性之兇器無
    訛；是核被告所為如附表編號1 至13所示之行為，均係犯刑
    法第321 條第1項第3款之加重竊盜罪。核被告乙○○所為，
    則係犯刑法第349條第2項之故買贓物罪。被告甲○○所為如
    附表編號1 至13所示之13次加重竊盜犯行，犯意各別，行為
    互殊，為數罪，應予分論併罰。爰審酌被告甲○○正值青壯
    ，竟不思循正途賺取所需，違犯本件多次竊盜犯行，顯見其
    漠視他人財物之所有權，守法意識薄弱，對民眾財產安全及
    社會治安均非無相當危害，惟念其犯罪手法雖係持鐵剪、鋸
    子犯案，然犯罪過程尚屬平和，且被告甲○○前無犯罪前科
    ，素行尚佳，經查獲後就上開犯行坦承不諱，應已知悔悟；
    被告乙○○則有賭博、公共危險等前科（未構成累犯），且
    僅因貪圖小利，故買贓物，增加警方追贓之困難性及財產犯
    罪之發生率，並造成被害人財產上之損害，惟犯後業於偵查
    中坦承犯行，表現悔意，暨被告2 人之學歷、職業、家庭狀
    況等一切情狀，分別量處如主文所示之刑，並就被告甲○○
    部分定其應執行之刑，及併就被告乙○○部分諭知易科罰金
    之折算標準，以示懲儆。扣案鐵剪、鋸子各1 把，雖為被告
    甲○○犯本案之用，惟非屬被告甲○○所有，業經被告甲○
    ○、乙○○均陳明在卷（警卷第20頁、本院卷第44頁），自
    不得為沒收之諭知，附此敘明。
據上論斷，應依刑事訴訟法第273條之1第1項、第299 條第1項前
段，刑法第321條第1項第3款、第349條第2項、第51條第5款、第
41條第1項前段，刑法施行法第1條之1第1項、第2 項前段，判決
如主文。
中    華    民    國    97    年    10    月    30    日
                        刑事第九庭    法  官  蔡盈貞
以上正本證明與原本無異。
如不服本判決應於收受本判決後10日內向本院提出上訴書狀，並
應敘述具體理由。如未敘述上訴理由者，應於上訴期間屆滿後20
日內向本院補提理由書狀（均須按他造當事人之人數附繕本）「
切勿逕送上級法院」。
                                      書記官  陳玉芬
中    華    民    國    97    年    10    月    30    日
附表：
┌──┬───┬────┬────────┬─────┬───────┐
│編號│被害人│犯罪時間│犯罪地點        │所失財物（│備          註│
│    │      │        │                │新臺幣）  │              │
├──┼───┼────┼────────┼─────┼───────┤
│1   │林再旺│97年3月 │臺南縣將軍鄉西湖│抽水馬達1 │              │
│    │      │上旬夜間│村西湖17右5高分 │具（計值約│              │
│    │      │某時    │左1高幹前農地   │8000元）  │              │
├──┼───┼────┼────────┼─────┼───────┤
│2   │高金業│97年3月 │臺南縣將軍鄉西和│抽水馬達1 │              │
│    │      │中旬夜間│村西甲小段1129號│具（計值約│              │
│    │      │某時    │地號農地        │8000元）  │              │
├──┼───┼────┼────────┼─────┼───────┤
│3   │黃安弟│97年6月 │臺南縣將軍鄉保源│抽水馬達1 │              │
│    │      │中旬某時│段302號地號農地 │具（計值約│              │
│    │      │        │                │6500元）  │              │
├──┼───┼────┼────────┼─────┼───────┤
│4   │戴嘉盈│97年6月 │臺南縣將軍鄉西和│抽水馬達1 │              │
│    │      │中旬某時│村西甲小段1520及│具（計值約│              │
│    │      │        │1521號地號農地  │8000元）  │              │
├──┼───┼────┼────────┼─────┼───────┤
│5   │洪順天│97年6月 │臺南縣將軍鄉保源│抽水馬達1 │              │
│    │      │18日夜間│村保源段654號地 │具（計值約│              │
│    │      │某時    │號農地          │6500元）  │              │
├──┼───┼────┼────────┼─────┼───────┤
│6   │吳清雲│97年7月 │臺南縣將軍鄉嘉昌│抽水馬達1 │              │
│    │      │月初某時│村忠興高分22左5 │具（計值約│              │
│    │      │        │高幹前農地      │6000元）  │              │
├──┼───┼────┼────────┼─────┼───────┤
│7   │黃清長│97年7月 │臺南縣將軍鄉保源│抽水馬達1 │              │
│    │      │中旬夜間│段307號地號旁農 │具（計值約│              │
│    │      │某時    │地              │6500元）  │              │
├──┼───┼────┼────────┼─────┼───────┤
│8   │林包  │97年7月 │臺南縣將軍鄉保源│抽水馬達1 │              │
│    │      │中旬某時│段280號地號農地 │具（計值約│              │
│    │      │        │                │6500元）  │              │
├──┼───┼────┼────────┼─────┼───────┤
│9   │黃周貝│97年7月 │臺南縣將軍鄉保源│抽水馬達1 │              │
│    │旨    │15日某時│村學漚高幹82左3 │具（計值約│              │
│    │      │        │前農地          │6500元）  │              │
├──┼───┼────┼────────┼─────┼───────┤
│10  │黃市  │97年8月 │臺南縣將軍鄉漚汪│抽水馬達1 │              │
│    │      │9日某時 │中甲段820號地號 │具（計值約│              │
│    │      │        │農地            │6000元）  │              │
├──┼───┼────┼────────┼─────┼───────┤
│11  │吳登典│97年8月9│臺南縣將軍鄉漚汪│抽水馬達1 │              │
│    │      │日某時  │段北甲小段876號 │具（計值約│              │
│    │      │        │地號農地        │5000元）  │              │
├──┼───┼────┼────────┼─────┼───────┤
│12  │吳陳秋│97年8月 │臺南縣將軍鄉嘉昌│抽水馬達1 │竊取得手後於途│
│    │宜    │10日晚間│村嘉玉高幹58左5 │具（計值約│中經警發現，將│
│    │      │10時30分│左5電線桿前農地 │6000元），│竊得物品丟棄路│
│    │      │許      │                │業經被害人│邊逃逸。      │
│    │      │        │                │領回      │              │
├──┼───┼────┼────────┼─────┼───────┤
│13  │不詳人│97年7月 │臺南縣將軍鄉嘉昌│抽水馬達1 │販售與乙○○，│
│    │士    │12日晚間│村北嘉福安寮產業│具（計值約│於乙○○所經營│
│    │      │7、8時許│道路附近農地    │6000元）  │之資源回收場內│
│    │      │        │                │          │扣得。        │
└──┴───┴────┴────────┴─────┴───────┘
附錄本件論罪科刑法條：刑法第321條第1項第3款、第349條第2
項
中華民國刑法第321條
（加重竊盜罪）
犯竊盜罪而有左列情形之一者，處六月以上、五年以下有期徒刑
：
一、於夜間侵入住宅或有人居住之建築物、船艦或隱匿其內而犯
    之者。
二、毀越門扇、牆垣或其他安全設備而犯之者。
三、攜帶兇器而犯之者。
四、結夥三人以上而犯之者。
五、乘火災、水災或其他災害之際而犯之者。
六、在車站或埠頭而犯之者。
前項之未遂犯罰之。
中華民國刑法第349條
（普通贓物罪）
收受贓物者，處 3 年以下有期徒刑、拘役或 5 百元以下罰金。
搬運、寄藏、故買贓物或為牙保者，處 5 年以下有期徒刑、拘役
或科或併科 1 千元以下罰金。
因贓物變得之財物，以贓物論。


司法院資訊處製作；財團法人民間司法改革基金會備份。
